臺灣新北地方法院板橋簡易庭小額民事判決
111年度板小字第1909號
原      告  泰安產物保險股份有限公司

法定代理人  李松季  


訴訟代理人  賴德謙  
被      告  謝貴川  
上列當事人間請求侵權行為損害賠償事件，本院於中華民國111
年7月4日言詞辯論終結，判決如下：
    主      文
被告應給付原告新臺幣叁萬零捌拾陸元，及自民國一一一年四月
二十九日起至清償日止，按週年利率百分之五計算之利息。
訴訟費用新臺幣壹仟元，其中新臺幣伍佰伍拾捌元由被告負擔，
餘由原告負擔。
本判決得假執行。
    事實及理由
壹、程序部分
　　被告經合法通知，未於言詞辯論期日到場，核無民事訴訟法
    第386條各款所列情形，爰依民事訴訟法第436條之23準用第
    436條第2項，適用同法第385條第1項規定，依原告之聲請，
    由其一造辯論而為判決，合先敘明。
貳、實體部分
一、原告主張：被告於民國110年11月14日18時5分許，駕駛車牌
    號碼000-0000號自用小貨車（下稱A車），行經新北市○○區○
    ○路0段000號處時，因倒車不慎之過失，碰撞原告所承保，
    訴外人遠銀國際租賃股份有限公司所有並由訴外人錢羿淇駕
    駛之車牌號碼000-0000號租賃小客車（下稱系爭車輛）而肇
    事（下稱系爭事故），致系爭車輛車體受損（下稱系爭損害
    ），而生修復費用新臺幣（下同）53,932元（工資27,436元
    、零件26,496元），原告依侵權行為、保險代位之法律關係
    請求被告給付上揭修復費用等語。並聲明：被告應給付原告
    53,932元及自起訴狀繕本送達翌日起至清償日止，按週年利
    率5％計算之利息。
二、被告則未於言詞辯論期日到場，亦未提出書狀作何聲明或陳
    述。
三、得心證之理由：
㈠、按因故意或過失，不法侵害他人之權利者，負損害賠償責任
    ；汽車、機車或其他非依軌道行駛之動力車輛，在使用中加
    損害於他人者，駕駛人應賠償因此所生之損害，民法第184
    條第1項前段、第191條之2前段分別有明文。又被保險人因
    保險人應負保險責任之損失發生，而對於第三人有損失賠償
    請求權者，保險人得於給付賠償金額後代位行使被保險人對
    第三人之請求權，但其所請求之數額，以不逾賠償金額為限
    ，保險法第53條第1項亦有明定。次按物被毀損時，被害人
    除得依民法第196條請求賠償外，並不排除民法第213條至第
    215條之適用。依民法第196條請求賠償物被毀損所減少之價
    額，得以修復費用為估定之標準，但以必要者為限（例如：
    修理材料以新品換舊品，應予折舊）。被害人如能證明其物
    因毀損所減少之價額，超過必要之修復費用時，就其差額，
    仍得請求賠償，此有最高法院77年度第9次民事庭會議決議
    可資參照。
㈡、查，原告主張被告駕駛A車於上揭時地，因倒車時未注意之過
    失，不慎碰撞系爭車輛而生系爭事故，致生系爭損害，原告
    已賠付保險金即系爭車輛維修費用53,932元等事實，業據原
    告提出行照駕照、道路交通事故當事人登記聯單、估價單、
    統一發票、照片等件為證（見本院卷第15至29頁），且有新
    北市政府警察局土城分局111年4月18日新北警土交字第1113
    725740號函暨所附道路交通事故調查卷宗等件為憑（見本院
    卷第37至83頁），而被告對於原告主張之事實，既未於言詞
    辯論期日到場爭執，復未提出書狀答辯以供本院斟酌，依民
    事訴訟法第280條第3項準用同條第1項規定，即視同自認原
    告主張，堪認原告主張之上揭事實為真。
㈢、次查，系爭車輛因系爭事故支出修復費用共計53,932元（工
    資27,436元、零件26,496元）等情，有估價表及發票等件在
    卷可稽（見本院卷第19至第23頁）。然系爭車輛之修復既以
    新零件更換被毀損之舊零件，則原告以估價單所示之修復費
    用作為損害賠償之依據，自應將零件折舊部分予以扣除。依
    行政院所頒固定資產耐用年數表及固定資產折舊率之規定，
    系爭車輛之耐用年數為5年，依定率遞減法每年折舊1000分
    之369，另依營利事業所得稅查核準則第95條第6項規提列折
    舊採用定率遞減法者，以1年為計算單位，其使用期間未滿1
    年者，按實際使用之月數相當於全年之比例計算之，不滿1
    月者，以1月計」，系爭車輛於105年9月出廠，有行車執照
    可稽（見本院卷第15頁），迄本件車禍發生時即110年11月1
    4日，已使用逾5年，則零件扣除折舊後之修復費用估定為2,
    650元（計算式：26,496元10%＝2,650元，元以下四捨五入
    ），加計工資27,436元，必要之修復費用應為30,086元（計
    算式為：9,105元+2,310元+4,620元＝30,086元），是原告依
    侵權行為、保險代位之法律關係請求系爭車輛之必要修復費
    用為30,086元，核屬有據；至原告逾此範圍之請求，則屬無
    據。
四、末按給付無確定期限者，債務人於債權人得請求給付時，經
    其催告而未為給付，自受催告時起，負遲延責任。其經債權
    人起訴而送達訴狀，或依督促程序送達支付命令，或為其他
    相類之行為者，與催告有同一之效力；遲延之債務，以支付
    金錢為標的者，債權人得請求依法定利率計算之遲延利息；
    應付利息之債務，其利率未經約定，亦無法律可據者，週年
    利率為5％，民法第229條第2項、第233條第1項前段及第203
    條分別定有明文。查，原告所提民事起訴狀繕本於111年4月
    28日送達被告之同居人，有本院送達證書可稽（見本院卷第
    87頁），原告自得請求被告給付自該狀送達翌日即111年4月
    29日起至清償日止，按週年利率5％計算之利息。
五、綜上所述，原告依保險代位及侵權行為之法律關係，請求被
    告給付30,086元，及自起訴狀繕本送達翌日即111年4月29日
    起至清償日止，按法定利率即週年利率 5％計算之利息，為
    有理由，應予准許。
六、本件係就民事訴訟法第436條之8訴訟適用小額程序所為被告
    敗訴之判決，爰依同法第436條之20規定，職權宣告假執行
    。
七、訴訟費用負擔之依據：民事訴訟法第78條。本件訴訟費用額
    ，依後附計算書確定如主文所示金額。
中　　華　　民　　國　　111  　年　　7　　月　　15　　日
臺灣新北地方法院板橋簡易庭
                   法  官  吳孟竹
計   算   書
項        目        金   額（新臺幣）        備     註
第一審裁判費            1,000元
合        計            1,000元           其中 558元由被
                                          告負擔，餘由原
                                          告負擔。
以上為正本係照原本作成。
對於本件判決如有不服，應於收受送達後20日內向本院提出上訴
書狀，上訴於本院合議庭，並按他造當事人之人數附具繕本。當
事人之上訴，非以判決違背法令為理由不得為之，上訴狀應記載
上訴理由，表明下列各款事項：
（一）原判決所違背之法令及其具體內容。
（二）依訴訟資料可認為原判決有違背法令之具體事實。
如未於上訴後20日內補提合法上訴理由書，法院得逕以裁定駁回
上訴。
中　　華　　民　　國　　111  　年　　7　　月　　15　　日
                  書記官 李庭君